---
title: "caso de estudio"
author: "luis manuel"
date: "16/12/2020"
output: pdf_document
---

```{r setup, include=FALSE}
knitr::opts_chunk$set(echo = TRUE)
```
##17.1 Synopsis

En este capítulo, nuestro objetivo es describir los cambios en la contaminación del aire exterior por partículas finas (PM2.5) en los Estados Unidos entre los años 1999 y 2012. Nuestra hipótesis general es que la PM2.5 exterior ha disminuido en promedio en los EE. UU. Debido a requisitos reglamentarios a nivel nacional derivados de la Ley de Aire Limpio. Para investigar esta hipótesis, obtuvimos datos de PM2.5 de la Agencia de Protección Ambiental de EE. UU. Que se recopilan de monitores ubicados en todo EE. UU. Obtuvimos datos específicamente para los años 1999 y 2012 (el año completo más reciente disponible). A partir de estos datos, encontramos que, en promedio en los EE. UU., Los niveles de PM2.5 han disminuido entre 1999 y 2012. En un monitor individual, encontramos que los niveles han disminuido y que la variabilidad de PM2.5 ha disminuido. La mayoría de los estados individuales también experimentaron disminuciones en PM2.5, aunque algunos estados vieron aumentos.

## 17.2 Loading and Processing the Raw Data

Del Sistema de calidad del aire de la EPA2 obtuvimos datos sobre la contaminación del aire por material particulado fino (PM2.5) que se monitorea en los EE. UU. Como parte de la red nacional de monitoreo de partículas. Obtuvimos los archivos de los años 1999 y 2012.

## Reading in the 1999 data
Primero leímos los datos de 1999 del archivo de texto sin procesar incluido en el archivo zip. Los datos son un archivo delimitado donde los campos están delimitados con el | Los caracteres y los valores faltantes se codifican como campos en blanco. Saltamos algunas líneas comentadas al principio del archivo e inicialmente no leemos los datos del encabezado.

```{r}
library(readr)
 pm0 <- read_delim("data/RD_501_88101_1999-0.txt",
 delim = "|",
 comment = "#",
 col_names = FALSE,
 na = "")
```

Note that the `echo = FALSE` parameter was added to the code chunk to prevent printing of the R code that generated the plot.
