---
title: "semana 2"
author: "Luis Ambrocio"
date: "17/8/2021"
output: html_document
---

```{r setup, include=FALSE}
knitr::opts_chunk$set(echo = TRUE,message = F,warning = F,fig.align = "center")
```

# leaflet 

**Introducción**

Leaflet es una de las bibliotecas de JavaScript más populares para crear mapas interactivos. El paquete de leaflet R le permite crear sus propios mapas de leaflet sin necesidad de conocer ningún Javascript.




Comenzar con el leaflet es fácil. La función `leaflet ()` crea un widget de mapa que puede almacenar en una variable para que pueda modificar el mapa más adelante. Puede agregar entidades al mapa usando el operador de tubería (`%>%`) como en dplyr. La función `addTiles()` agrega datos de mapas de [Open Street Map](http://www.openstreetmap.org/).

```{r}
library(leaflet)
my_map <- leaflet() %>% 
  addTiles()
my_map
```


**Agregar marcadores**

Puede agregar marcadores a su mapa de uno en uno usando la función `addMarkers()` especificando la longitud y latitud. ([Aquí](https://twitter.com/drob/status/719927537330040832) un consejo si tiende a mezclarlos.) Puede especificar texto emergente para cuando haga clic en el marcador con el argumento `popup`.

```{r}
library(leaflet)
my_map <- my_map %>%
  addMarkers(lat=39.2980803, lng=-76.5898801, 
             popup="Jeff Leek's Office")
my_map
```


**Agregar muchos marcadores**

Agregar un marcador a la vez a menudo no es práctico si desea mostrar muchos marcadores. Si tiene un marco de datos con columnas `lat` y` lng`, puede canalizar ese marco de datos en `leaflet ()` para agregar todos los puntos a la vez.

```{r}
set.seed(2016-04-25)
df <- data.frame(lat = runif(20, min = 39.2, max = 39.3),
                 lng = runif(20, min = -76.6, max = -76.5))
df %>% 
  leaflet() %>%
  addTiles() %>%
  addMarkers()
```



**Hacer marcadores personalizados**

Los marcadores azules con los que viene empaquetado el prospecto pueden no ser suficientes dependiendo de lo que esté mapeando. Afortunadamente, puede crear sus propios marcadores a partir de archivos `.png`.

```{r}
hopkinsIcon <- makeIcon(
  iconUrl = "https://upload.wikimedia.org/wikipedia/commons/c/ca/Escudo-UNAM-escalable.svg",
  iconWidth = 31*215/230, iconHeight = 31,
  iconAnchorX = 31*215/230/2, iconAnchorY = 16
)

hopkinsLatLong <- data.frame(
  lat = c(39.2973166, 39.3288851, 39.2906617),
  lng = c(-76.5929798, -76.6206598, -76.5469683))

hopkinsLatLong %>% 
  leaflet() %>%
  addTiles() %>%
  addMarkers(icon = hopkinsIcon)
```

**Agregar múltiples ventanas emergentes**

Al agregar varios marcadores a un mapa, es posible que desee agregar ventanas emergentes para cada marcador. Puede especificar una cadena de texto sin formato para cada ventana emergente, o puede proporcionar HTML que se procesará dentro de cada ventana emergente.

```{r}
hopkinsSites <- c(
  "<a href='http://www.jhsph.edu/'>East Baltimore Campus</a>",
  "<a href='https://apply.jhu.edu/visit/homewood/'>Homewood Campus</a>",
  "<a href='http://www.hopkinsmedicine.org/johns_hopkins_bayview/'>Bayview Medical Center</a>",
  "<a href='http://www.peabody.jhu.edu/'>Peabody Institute</a>",
  "<a href='http://carey.jhu.edu/'>Carey Business School</a>"
)

hopkinsLatLong %>% 
  leaflet() %>%
  addTiles() %>%
  addMarkers(icon = hopkinsIcon, popup = hopkinsSites)
```


**Mapeo de clústeres**

A veces, puede tener tantos puntos en un mapa que no tiene sentido trazar cada marcador. En estas situaciones, el folleto le permite trazar grupos de marcadores usando `addMarkers(clusterOptions = markerClusterOptions())`. Cuando amplíe cada grupo, los grupos se separarán hasta que pueda ver los marcadores individuales.

```{r}
df <- data.frame(lat = runif(500, min = 39.25, max = 39.35),
                 lng = runif(500, min = -76.65, max = -76.55))
df %>% 
  leaflet() %>%
  addTiles() %>%
  addMarkers(clusterOptions = markerClusterOptions())
```


**Mapeo de marcadores circulares**

En lugar de agregar marcadores o grupos, puede agregar fácilmente marcadores circulares usando `addCircleMarkers ()`.

```{r}
df <- data.frame(lat = runif(20, min = 39.25, max = 39.35),
                 lng = runif(20, min = -76.65, max = -76.55))
df %>% 
  leaflet() %>%
  addTiles() %>%
  addCircleMarkers()
```


**Círculos de dibujo**

Puede dibujar formas arbitrarias en los mapas que cree, incluidos círculos y cuadrados. El siguiente código dibuja un mapa donde el círculo de cada ciudad es proporcional a la población de esa ciudad.

```{r}
md_cities <- data.frame(name = c("Baltimore", "Frederick", "Rockville", "Gaithersburg", 
                                 "Bowie", "Hagerstown", "Annapolis", "College Park", "Salisbury", "Laurel"),
                        pop = c(619493, 66169, 62334, 61045, 55232,
                                39890, 38880, 30587, 30484, 25346),
                        lat = c(39.2920592, 39.4143921, 39.0840, 39.1434, 39.0068, 39.6418, 38.9784, 38.9897, 38.3607, 39.0993),
                        lng = c(-76.6077852, -77.4204875, -77.1528, -77.2014, -76.7791, -77.7200, -76.4922, -76.9378, -75.5994, -76.8483))
md_cities %>%
  leaflet() %>%
  addTiles() %>%
  addCircles(weight = 1, radius = sqrt(md_cities$pop) * 30)
```

**dibujando rectangulos**



```{r}
leaflet() %>%
  addTiles() %>%
  addRectangles(lat1 = 37.3858, lng1 = -122.0595, 
                lat2 = 37.3890, lng2 = -122.0625)
```


Agregar una leyenda puede ser útil si tiene marcadores en su mapa con diferentes colores:

```{r}
df <- data.frame(lat = runif(20, min = 39.25, max = 39.35),
                 lng = runif(20, min = -76.65, max = -76.55),
                 col = sample(c("red", "blue", "green"), 20, replace = TRUE),
                 stringsAsFactors = FALSE)

df %>%
  leaflet() %>%
  addTiles() %>%
  addCircleMarkers(color = df$col) %>%
  addLegend(labels = LETTERS[1:3], colors = c("blue", "red", "green"))
```



## más información 

Para más detalles sobre el paquete R leaflet http://rstudio.github.io/leaflet/.
