---
title: "semana 3"
author: "Luis Ambrocio"
date: "5/8/2021"
output: pdf_document
---

```{r setup, include=FALSE}
knitr::opts_chunk$set(echo = TRUE,message = F,warning = F,fig.align = "center")
```

\tableofcontents

# Subconjunto y clasificación

asignacion a dataframes ya creados 

```{r}
set.seed(13435)
X <- data.frame("var1"=sample(1:5),"var2"=sample(6:10),"var3"=sample(11:15))
X <- X[sample(1:5),]; X$var2[c(1,3)] = NA
X
```

extrayendo columnas 

```{r}
X[,1]
X[,"var1"]
X[1:2,"var2"]
```


extrayendo con condiciones 

```{r}
X[(X$var1 <= 3 & X$var3 > 11),]
X[(X$var1 <= 3 | X$var3 > 15),]
```
lidiando con valores NA 

```{r}
X[which(X$var2 > 8),]
```

ordenar 

```{r }
sort(X$var1)
sort(X$var1,decreasing=TRUE)
sort(X$var2,na.last=TRUE)
```

con la funcion order

```{r ,dependson="subsetting"}
X[order(X$var1),]
```



```{r }
X[order(X$var1,X$var3),]
```

ordenando usando plyr

```{r}
library(plyr)
arrange(X,var1)
arrange(X,desc(var1))
```

añadiendo filas y columnas 



```{r}
X$var4 <- rnorm(5)
X
```


```{r}
Y <- cbind(X,rnorm(5))
Y
```


## Notas y otros recursos

* Programación R en la pista de ciencia de datos
* Notas de la conferencia de Andrew Jaffe [http://www.biostat.jhsph.edu/~ajaffe/lec_winterR/Lecture%202.pdf](http://www.biostat.jhsph.edu/~ajaffe/lec_winterR/Lecture%202 .pdf)

# Resumiendo datos 

```{r}
data("iris")
restData <-iris 
```

viendo un trozo de los datos

```{r}
head(restData,n=3)
tail(restData,n=3)
```


hacer resumen 

```{r }
summary(restData)
```

Información más detallada

```{r }
str(restData)
```


quantiles de las variables cuantitativas

```{r ,dependson="getData"}
quantile(restData$Sepal.Widtht,na.rm=TRUE)
quantile(restData$Sepal.Width,probs=c(0.5,0.75,0.9))
```

hacer tablas

```{r ,dependson="getData"}
table(restData$Species,useNA="ifany")
```


## Make table

```{r ,dependson="getData"}
table(restData$Sepal.Width,restData$Species)
```




```{r}
colSums(is.na(restData))
all(colSums(is.na(restData))==0)
```


valores especificos en columnas 

```{r,dependson="getData"}
table(restData$Species %in% c("setosa"))
table(restData$Species %in% c("setosa","versicolor"))

```



Tabulaciones cruzadas

```{r}
data(UCBAdmissions)
DF = as.data.frame(UCBAdmissions)
summary(DF)
```

```{r}
xt <- xtabs(Freq ~ Gender + Admit,data=DF)
xt

```


tablas planas 

```{r}
warpbreaks$replicate <- rep(1:9, len = 54)
xt = xtabs(breaks ~.,data=warpbreaks)
xt

```




```{r}
ftable(xt)
```


tamaño de un dataset

```{r}
fakeData = rnorm(1e5)
object.size(fakeData)
print(object.size(fakeData),units="Mb")
```

# Cambiar la forma de los datos

El objetivo son datos ordenados

1. Cada variable forma una columna
2. Cada observación forma una fila
3. Cada tabla / archivo almacena datos sobre un tipo de observación (por ejemplo, personas / hospitales).


```{r reshape2}
library(reshape2)
head(mtcars)
```

fusion de dataframes 

```{r }
mtcars$carname <- rownames(mtcars)
carMelt <- melt(mtcars,id=c("carname","gear","cyl"),measure.vars=c("mpg","hp"))
head(carMelt,n=3)
tail(carMelt,n=3)
```


casting de dataframe

```{r}
cylData <- dcast(carMelt, cyl ~ variable)
cylData
cylData <- dcast(carMelt, cyl ~ variable,mean)
cylData
```

Valores promediados

```{r}
head(InsectSprays)
tapply(InsectSprays$count,InsectSprays$spray,sum)
```

otra forma con split y apply

```{r }
spIns =  split(InsectSprays$count,InsectSprays$spray)
spIns

sprCount = lapply(spIns,sum)
sprCount
```
con sapply 
```{r }
unlist(sprCount)
sapply(spIns,sum)
```

con paquete pylr

```{r}
ddply(InsectSprays,.(spray),summarize,sum=sum(count))
```


creando nuevas variables 

```{r}
spraySums <- ddply(InsectSprays,.(spray),summarize,sum=ave(count,FUN=sum))
dim(spraySums)
head(spraySums)
```


## más informacion

* A tutorial from the developer of plyr - [http://plyr.had.co.nz/09-user/](http://plyr.had.co.nz/09-user/)
* A nice reshape tutorial [http://www.slideshare.net/jeffreybreen/reshaping-data-in-r](http://www.slideshare.net/jeffreybreen/reshaping-data-in-r)
* A good plyr primer - [http://www.r-bloggers.com/a-quick-primer-on-split-apply-combine-problems/](http://www.r-bloggers.com/a-quick-primer-on-split-apply-combine-problems/)
* See also the functions
  * acast - for casting as multi-dimensional arrays
  * arrange - for faster reordering without using order() commands
  * mutate - adding new variables





