---
title: "semana_2"
author: "Luis Ambrocio"
date: "17/8/2021"
output: 
  pdf_document: 
    toc: yes
---

```{r setup, include=FALSE}
knitr::opts_chunk$set(echo = TRUE,message = F,warning = F,fig.align = "center")
```

# graficacion en lattice 



**Funciones de lattice**

- `xyplot`: esta es la función principal para crear diagramas de dispersión
- `bwplot`: diagramas de caja y bigotes (" diagramas de caja ")
- `histogram`: histogramas
- `stripplot`: como un diagrama de caja pero con puntos reales
- `dotplot`: traza puntos en "cuerdas de violín "
- `splom`: matriz de diagramas de dispersión; como "pares" en el sistema de trazado base
- `levelplot`,` contourplot`: para trazar datos de "imagen


Las funciones de lattice generalmente toman una fórmula para su primer argumento, generalmente de la forma

```r
xyplot(y ~ x | f * g, data)
```
- Usamos la *notación de fórmula* aquí, de ahí el `~`.

- A la izquierda de ~ está la variable del eje y, a la derecha está la variable del eje x

- f y g son _variables condicionantes_ - son opcionales
   - el * indica una interacción entre dos variables

- El segundo argumento es el marco de datos o la lista desde la que se deben buscar las variables en la fórmula.

   - Si no se pasa ningún marco de datos o lista, se utiliza el marco principal.

- Si no se pasan otros argumentos, hay valores predeterminados que se pueden utilizar.



```{r,fig.height=5}
library(lattice)
library(datasets)
## Simple scatterplot
xyplot(Ozone ~ Wind, data = airquality)
```


```{r,fig.width=12,fig.height=4}

## Convert 'Month' to a factor variable
airquality <- transform(airquality, Month = factor(Month)) 
xyplot(Ozone ~ Wind | Month, data = airquality, layout = c(5, 1))
```

## comportamiento de lattice 

Las funciones de lattice se comportan de manera diferente a las funciones gráficas base de una manera crítica.

- Las funciones gráficas base trazan datos directamente en el dispositivo gráfico (pantalla, archivo PDF, etc.)

- Las funciones de gráficos de lattice devuelven un objeto de clase **trellis**

- Los métodos de impresión para las funciones de lattice realmente hacen el trabajo de trazar los datos en el dispositivo gráfico.

- Las funciones de lattice devuelven "objetos de trazado" que, en principio, pueden almacenarse (pero normalmente es mejor guardar el código y los datos).

- En la línea de comando, los objetos trellis se *imprimen automáticamente* para que parezca que la función está trazando los datos


```{r,fig.height=4,fig.width=5}
p <- xyplot(Ozone ~ Wind, data = airquality)  ## Nothing happens!
print(p)  ## Plot appears
```



* Las funciones de lattice tienen una **función de panel** que controla lo que sucede dentro de cada panel de la trama.

* El paquete *lattice* viene con funciones de panel predeterminadas, pero puede proporcionar las suyas propias si desea personalizar lo que sucede en cada panel

* Las funciones del panel reciben las coordenadas x/y de los puntos de datos en su panel (junto con cualquier argumento opcional)


```{r,fig.height=4,fig.width=8}
set.seed(10)
x <- rnorm(100)
f <- rep(0:1, each = 50)
y <- x + f - f * x+ rnorm(100, sd = 0.5)
f <- factor(f, labels = c("Group 1", "Group 2"))
xyplot(y ~ x | f, layout = c(2, 1))  ## Plot with 2 panels
```


```{r,fig.height=4}
## Custom panel function
xyplot(y ~ x | f, panel = function(x, y, ...) {
       panel.xyplot(x, y, ...)  ## First call the default panel function for 'xyplot'
       panel.abline(h = median(y), lty = 2)  ## Add a horizontal line at the median
})
```


```{r,fig.height=4}
## Custom panel function
xyplot(y ~ x | f, panel = function(x, y, ...) {
               panel.xyplot(x, y, ...)  ## First call default panel function
               panel.lmline(x, y, col = 2)  ## Overlay a simple linear regression line
       })
```

Gráfico de lattice de muchos paneles: ejemplo de MAACS

* Estudio: Estudio de cohorte de alérgenos en ratones y asma (MAACS)

* Sujetos del estudio: niños con asma que viven en la ciudad de Baltimore, muchos alérgicos al alérgeno del ratón

* Diseño: Estudio observacional, visita domiciliaria basal + cada 3 meses durante un año.

* Pregunta: ¿Cómo varía el alérgeno del ratón en el aire en interiores con el tiempo y entre sujetos?


[Ahluwalia et al., *Journal of Allergy and Clinical Immunology*, 2013](http://www.ncbi.nlm.nih.gov/pubmed/23810154)


```{r,echo=FALSE,cache=TRUE,fig.width=12}

env <- readRDS("D:/luism/Documents/courses/04_ExploratoryAnalysis/semana 2/PlottingLattice/maacs_env.rds")
env <- transform(env, MxNum = factor(MxNum))
xyplot(log2(airmus) ~ VisitNum | MxNum, data = env, strip = FALSE, pch = 20, xlab = "Visit Number", ylab = expression(Log[2] * " Airborne Mouse Allergen"), main = "Mouse Allergen and Asthma Cohort Study (Baltimore City)")
```

## Resumen

* Los diagramas de lattice se construyen con una sola llamada de función a una función de lattice central (por ejemplo, `xyplot`)

* Los aspectos como los márgenes y el espaciado se manejan automáticamente y los valores predeterminados suelen ser suficientes

* El sistema de lattice es ideal para crear parcelas de acondicionamiento en las que se examina el mismo tipo de parcela en muchas condiciones diferentes.

* Las funciones del panel se pueden especificar / personalizar para modificar lo que se traza en cada uno de los paneles de trazado.


# ggplot2

¿Qué es ggplot2?

- Una implementación de _La gramática de los gráficos_ por Leland Wilkinson
- Escrito por Hadley Wickham (mientras era estudiante de posgrado en Iowa State)
- Un "tercer" sistema de gráficos para R (junto con __base__ y __lattice__)
- Disponible en CRAN a través de `install.packages ()`
- Sitio web: http://ggplot2.org (mejor documentación)
- La gramática de los gráficos representa una abstracción de ideas / objetos gráficos
- Piense en "verbo", "sustantivo", "adjetivo" para los gráficos
- Permite una "teoría" de gráficos sobre la que construir nuevos gráficos y objetos gráficos
- "Acorta la distancia de la mente a la página"


## Grammer of Graphics

> “En resumen, la gramática nos dice que un gráfico estadístico es un __mapeo__ de datos a atributos __estéticos__ (color, forma, tamaño) de objetos __geométricos__ (puntos, líneas, barras). El gráfico también puede contener transformaciones estadísticas de los datos y se dibuja en un sistema de coordenadas específico "

-del libro _ggplot2_


- toma lo mejor de  base y lattice.
- Se ocupa automáticamente de los espacios, el texto y los títulos, pero también le permite hacer anotaciones "agregando"
- Similitud superficial con la lattice, pero generalmente más fácil / más intuitivo de usar
- El modo predeterminado le permite elegir entre muchas opciones (¡pero usted puede personalizarlo!)

- Funciona de manera muy similar a la función `plot` en el sistema de gráficos base
- Busca datos en un marco de datos, similar lattice o en el entorno principal
- Las parcelas se componen de _estética_ (tamaño, forma, color) y _geoms_ (puntos, líneas)


- Los factores son importantes para indicar subconjuntos de datos (si van a tener propiedades diferentes); deben estar __etiquetados__
- El `qplot ()` oculta lo que sucede debajo, lo cual está bien para la mayoría de las operaciones
- `ggplot ()` es la función principal y muy flexible para hacer cosas que `qplot ()` no puede hacer

## Componentes básicos de un gráfico ggplot2

- Un _marco de datos_
- _mapeos estéticos_: cómo se asignan los datos al color, tamaño
- _geoms_: objetos geométricos como puntos, líneas, formas.
- _facets_: para gráficos condicionales.
- _stats_: transformaciones estadísticas como binning, cuantiles, suavizado.
- _escales_: qué escala usa un mapa estético (ejemplo: masculino = rojo, femenino = azul).
- _sistema coordinado_

Parcelas edificables con ggplot2
- Al construir parcelas en ggplot2 (en lugar de usar qplot), el modelo de "paleta del artista" puede ser la analogía más cercana
- Las parcelas se construyen en capas.
   - Trazar los datos
   - Superponer un resumen
   - Metadatos y anotación


## Exjemplos

```{r}
library(ggplot2)
str(mpg)
```


```{r}
qplot(displ, hwy, data = mpg)
```

agregando una tercera variable factor 

```{r}
qplot(displ, hwy, data = mpg, color = drv)

```


agregando "geoms"

```{r}
qplot(displ, hwy, data = mpg, geom = c("point", "smooth"))

```

histogramas 

```{r}
qplot(hwy, data = mpg, fill = drv)
```


facetas 

```{r, fig.width=4.5}
qplot(displ, hwy, data = mpg, facets = . ~ drv)
qplot(hwy, data = mpg, facets = drv ~ ., binwidth = 2)
```


### datos Cohorte MAACS

- Estudio de cohorte de alérgenos en ratones y asma
- Niños de Baltimore (de 5 a 17 años)
- Asma persistente, exacerbación en el último año
- Estudiar el ambiente interior y su relación con la morbilidad por asma.
- Publicación reciente: http://goo.gl/WqE9j8

```{r,echo=FALSE}
load("D:/luism/Descargas/maacs.Rda")
```


```{r}
str(maacs)
```



```{r}
qplot(log(eno), data = maacs)
```



```{r}
qplot(log(eno), data = maacs, fill = mopos)
```




```{r, fig.width=4.5}
qplot(log(eno), data = maacs, geom = "density")
qplot(log(eno), data = maacs, geom = "density", color = mopos)
```


```{r, fig.width=2.7}
qplot(log(pm25), log(eno), data = maacs)
qplot(log(pm25), log(eno), data = maacs, shape = mopos)
qplot(log(pm25), log(eno), data = maacs, color = mopos)
```



```{r}
qplot(log(pm25), log(eno), data = maacs, color = mopos, 
      geom = c("point", "smooth"), method = "lm")
```



```{r, fig.width=9}
qplot(log(pm25), log(eno), data = maacs, geom = c("point", "smooth"), 
      method = "lm", facets = . ~ mopos)
```






```{r, fig.width=9}
library(ggplot2)
qplot(logpm25, NocturnalSympt, data = maacs, facets = . ~ bmicat, 
      geom = c("point", "smooth"), method = "lm")
```

### Construyendo en capas 

```{r}
head(maacs)
g <- ggplot(maacs, aes(logpm25, NocturnalSympt))
summary(g)
```
sin grafico aun 

```{r, error=TRUE}
g <- ggplot(maacs, aes(logpm25, NocturnalSympt))
print(g)
```
agregando puntos 

```{r}
g <- ggplot(maacs, aes(logpm25, NocturnalSympt))
g + geom_point()
```
agregando mas capas 

```{r, fig.width=4.5}
g + geom_point() + geom_smooth()
g + geom_point() + geom_smooth(method = "lm")
```

facetas 

```{r, fig.width=9}
g + geom_point() + facet_grid(. ~ bmicat) + geom_smooth(method = "lm")
```

Anotación
- Etiquetas: `xlab ()`, `ylab ()`, `labs ()`, `ggtitle ()`
- Cada una de las funciones "geom" tiene opciones para modificar
- Para cosas que solo tienen sentido globalmente, use `theme()`
    - Ejemplo: `theme(legend.position =" none ")`
- Se incluyen dos temas de apariencia estándar
    - `theme_gray()`: El tema predeterminado (fondo gris)
    - `theme_bw()`: Más rígido / llano

modificando los esteticos 

```{r, fig.width=4.5}
g + geom_point(color = "steelblue", size = 4, alpha = 1/2)
g + geom_point(aes(color = bmicat), size = 4, alpha = 1/2)
```

modificando las leyendas 

```{r}
g + geom_point(aes(color = bmicat)) + labs(title = "MAACS Cohort") + 
  labs(x = expression("log " * PM[2.5]), y = "Nocturnal Symptoms")
```

personalizacion de la linea 

```{r}
g + geom_point(aes(color = bmicat), size = 2, alpha = 1/2) + 
  geom_smooth(size = 4, linetype = 3, method = "lm", se = FALSE)
```

cambiando el tema 

```{r}
g + geom_point(aes(color = bmicat)) + theme_bw(base_family = "Times")
```

comparacion de el manejo de ejes entre base y ggplot2 

```{r, fig.width=4.5, fig.height=3}
testdat <- data.frame(x = 1:100, y = rnorm(100))
testdat[50,2] <- 100  ## Outlier!
plot(testdat$x, testdat$y, type = "l", ylim = c(-3,3))

g <- ggplot(testdat, aes(x = x, y = y))
g + geom_line()
```
definiendo los limites 

```{r, fig.width=4.5}
g + geom_line() + ylim(-3, 3)
g + geom_line() + coord_cartesian(ylim = c(-3, 3))
```


###  Ejemplo más complejo

- ¿Cómo varía la relación entre PM$_{2.5}$ y los síntomas nocturnos según el IMC y NO $_2$?
- A diferencia de nuestra variable anterior de IMC, NO $_2$ es continuo
- Necesitamos hacer que NO $_2$ sea categórico para que podamos condicionarlo en el trazado
- Utilice la función `cut()` para esto


```{r}
## Calculate the tertiles of the data
cutpoints <- quantile(maacs$logno2_new, seq(0, 1, length = 4), na.rm = TRUE)

## Cut the data at the tertiles and create a new factor variable
maacs$no2tert <- cut(maacs$logno2_new, cutpoints)

## See the levels of the newly created factor variable
levels(maacs$no2tert)
```


```{r, fig.width=9, fig.height=5,eval=FALSE}

## Setup ggplot with data frame
g <- ggplot(maacs, aes(logpm25, NocturnalSympt))

## Add layers
g + geom_point(alpha = 1/3) + 
  facet_wrap(bmicat ~ no2tert, nrow = 2, ncol = 4) + 
  geom_smooth(method="lm", se=FALSE, col="steelblue") + 
  theme_bw(base_family = "Avenir", base_size = 10) 

library(ggplot2)
```


## Resumen y recursos 

- La función `qplot ()` es análoga a `plot()` pero con muchas características integradas
- Sintaxis en algún lugar entre base / lattice
- Produce gráficos muy agradables, esencialmente listos para publicación (si te gusta el diseño)
- Difícil de ir contra la corriente / personalizar (no se moleste; use toda la potencia de ggplot2 en ese caso)

- El libro _ggplot2_ de Hadley Wickham
- El _R Graphics Cookbook_ de Winston Chang (ejemplos en gráficos base y en ggplot2)
- sitio web ggplot2 (http://ggplot2.org)
- lista de correo ggplot2 (http://goo.gl/OdW3uB), principalmente para desarrolladores
